trunk/resultats/catalan.aff
# Article prefixat no combinable
PFX V N 54
PFX V   0      l'          .                # l'home
PFX V   0      L'          .                # L'Alcúdia
PFX V   a      l'A         a                # l'Aire
PFX V   a      L'A         a                # L'Aire
PFX V   a      s'A         a                # s'Aire
PFX V   a      S'A         a                # S'Aire
PFX V   à      l'À         à                # l'Àguila
PFX V   à      L'À         à                # L'Àguila
PFX V   à      s'À         à                # s'Àguila
PFX V   à      S'À         à                # S'Àguila
PFX V   e      l'E         e                # l'Esperit
PFX V   e      L'E         e                # L'Esperit
PFX V   e      s'E         e                # s'Esperit
PFX V   e      S'E         e                # S'Esperit
PFX V   è      l'È         è                # l'Època
PFX V   è      L'È         è                # L'Època
PFX V   è      s'È         è                # s'Època
PFX V   è      S'È         è                # S'Època
PFX V   é      l'É         é                #
PFX V   é      L'É         é                #
PFX V   é      s'É         é                #
PFX V   é      S'É         é                #
PFX V   i      l'I         i                # l'Illa
PFX V   i      L'I         i                # L'Illa
PFX V   i      s'I         i                # s'Illa
PFX V   i      S'I         i                # S'Illa
PFX V   í      l'Í         í                #
PFX V   í      L'Í         í                #
PFX V   í      s'Í         í                #
PFX V   í      S'Í         í                #
PFX V   o      l'O         o                # l'Ordre
PFX V   o      L'O         o                # L'Ordre
PFX V   o      s'O         o                # s'Ordre
PFX V   o      S'O         o                # S'Ordre
PFX V   ò      l'Ò         ò                # l'Òliba
PFX V   ò      L'Ò         ò                # L'Òliba
PFX V   ò      s'Ò         ò                # s'Òliba
PFX V   ò      S'Ò         ò                # S'Òliba
PFX V   ó      l'Ó         ó                #
PFX V   ó      L'Ó         ó                #
PFX V   ó      s'Ó         ó                #
PFX V   ó      S'Ó         ó                #
PFX V   u      l'U         u                # l'Urna
PFX V   u      L'U         u                # L'Urna
PFX V   u      s'U         u                # s'Urna
PFX V   u      S'U         u                # S'Urna
PFX V   ú      l'Ú         ú                # l'Únic
PFX V   ú      L'Ú         ú                # L'Únic
PFX V   ú      s'Ú         ú                # s'Únic
PFX V   ú      S'Ú         ú                # S'Únic
PFX V   h      l'H         h                # l'Hora
PFX V   h      L'H         h                # L'Hora
PFX V   h      s'H         h                # s'Hora
PFX V   h      S'H         h                # S'Hora

# Article personal
PFX W N 4
PFX W   0      l'          [AÀEÈÉIÍOÒÓHUÚ]  # l'Arnau
PFX W   0      n'          [AÀEÈÉIÍOÒÓHUÚ]  # n'Arnau
PFX W   0      L'          [AÀEÈÉIÍOÒÓHUÚ]  # L'Arnau
PFX W   0      N'          [AÀEÈÉIÍOÒÓHUÚ]  # N'Arnau

# Preposició "de" apostrofada
PFX Y Y 28
PFX Y   0      d'          .                # d'algú
PFX Y   0      D'          .                # D'Algaida
PFX Y   a      d'A         a                # d'Aire
PFX Y   a      D'A         a                # D'Aire
PFX Y   à      d'À         à                # d'Àguila
PFX Y   à      D'À         à                # D'Àguila
PFX Y   e      d'E         e                # d'Esperit
PFX Y   e      D'E         e                # D'Esperit
PFX Y   è      d'È         è                # d'Època
PFX Y   è      D'È         è                # D'Època
PFX Y   é      d'É         é                #
PFX Y   é      D'É         é                #
PFX Y   i      d'I         i                # d'Illa
PFX Y   i      D'I         i                # D'Illa
PFX Y   í      d'Í         í                #
PFX Y   í      D'Í         í                #
PFX Y   o      d'O         o                # d'Ordre
PFX Y   o      D'O         o                # D'Ordre
PFX Y   ò      d'Ò         ò                # d'Òliba
PFX Y   ò      D'Ò         ò                # D'Òliba
PFX Y   ó      d'Ó         ó                #
PFX Y   ó      D'Ó         ó                #
PFX Y   u      d'U         u                # d'Urna
PFX Y   u      D'U         u                # D'Urna
PFX Y   ú      d'Ú         ú                # d'Únic
PFX Y   ú      D'Ú         ú                # D'Únic
PFX Y   h      d'H         h                # d'Hora
PFX Y   h      D'H         h                # D'Hora

# Pronoms personals prefixats
PFX Z Y 5
PFX Z   0      m'          .                # m'abillo
PFX Z   0      t'          .                # t'abillo
PFX Z   0      s'          .                # s'abilla
PFX Z   0      l'          .                # l'abillo
PFX Z   0      n'          .                # n'abillo
